【裁判字號】    97,易,468
【裁判日期】    970812
【裁判案由】    竊盜等
【裁判全文】
臺灣苗栗地方法院刑事判決    97年度易字第468號
公  訴  人  臺灣苗栗地方法院檢察署檢察官
被      告  丙○○
上列被告因恐嚇取財等案件，經檢察官提起公訴（97年度偵字第
1784號），本院判決如下：
丙○○犯竊盜罪，處有期徒刑柒月；又犯恐嚇取財未遂罪，處有
期徒刑伍月。應執行有期徒刑拾月。
     事  實
一、丙○○有相同案情之恐嚇取財案件在司法偵審中（本院案號
    97年度易字第167 號，犯罪日期96年3 月23日），竟不知悔
    改，意圖為自己不法之所有，以竊盜為手段，達成恐嚇取財
    為目的，先於民國97年4 月8 日7 時起至同年4 月10日13時
    許止內某時間，在苗栗縣銅鑼鄉某山區或其他不詳地點等賽
    鴿必經之山區，架設鳥網，捕捉不特定成年人所放飛之賽鴿
    ，並捕獲竊取甲○○、乙○○、丁○○及己○○等4 人所有
    之賽鴿4 隻（賽鴿腳環編號分別為648882、233531、6393及
    678618）後，隨即依照甲○○所有賽鴿腳環所載之電話，以
    公共電話通知甲○○，要求以每隻新臺幣（下同）2,000 元
    之代價贖回賽鴿，並又再以公共電話告知甲○○，其另持有
    乙○○等3 人所有之賽鴿，如要贖回鴿子，必須連同上開3
    人所有之賽鴿一起贖回，合計須支付贖金8,000 元，並告知
    乙○○等3 人之電話號碼，若不願意交付贖款，即拒不交還
    上開賽鴿等語，甲○○於接獲通知後，因其所有賽鴿血統優
    秀價值約5-6 萬元，價值遠高於贖款，恐其所有之賽鴿無法
    回來，致心生畏怖，即委託其朋友即服務於苗栗縣警察局通
    霄分局之員警傅怡光前往贖回。傅怡光原與丙○○約定於苗
    栗交流道交付贖款，後因傅怡光正在理髮無法按時前往，而
    改同年月10日15時許在苗栗火車站前取贖還鴿；嗣傅怡光返
    回通霄分局洽請同事戊○○一起前往，由戊○○開車，傅怡
    光躲在車後行李箱，一起前往苗栗火車站，等候約30分鐘，
    未見丙○○現身，因天氣炎熱準備離開之際，丙○○騎摩托
    車攔下戊○○駕駛之自小客車，丙○○要求戊○○先交付
    8,000 元才能取回賽鴿，戊○○要求先看賽鴿在哪兒才同意
    付款，後經丙○○帶同往非凡遊藝場前，丙○○與戊○○討
    論交付8,000 元與先看賽鴿先後順序時，按下車後行李箱鑰
    匙，讓躲藏在車內之傅怡光從後行李箱出來，丙○○見狀欲
    逃離之際，為傅怡光與戊○○當場逮捕，並扣得上開賽鴿，
    始悉上情。
二、案經苗栗縣警察局通霄分局報告臺灣苗栗地方法院檢察署檢
    察官偵查起訴。
    理  由
壹、有關證據能力部分：
一、按傳聞法則之重要理論依據，在於傳聞證據未經當事人之反
    對詰問予以核實，乃予排斥，惟若當事人已放棄對原供述人
    之反對詰問權，於法院審判時表明同意該等傳聞證據可作為
    證據，基於證據資料愈豐富，愈有助於真實發現之理念，並
    貫徹刑事訴訟法修法加重當事人進行主義之精神，確認當事
    人對於證據能力有處分權之制度，傳聞證據經當事人同意作
    為證據，法院認為適當者，亦得為證據。另當事人於調查證
    據時，對於傳聞證據表示「沒有意見」、「對於證據調查無
    意見」，而未於言詞辯論終結前聲明異議，應視為已有將該
    等傳聞證據採為證據之同意，此刑事訴訟法第一百五十九條
    之五定有明文。
二、查本案所引之下列證據，均未據被告丙○○及檢察官否認其
    證據能力，亦未於本案言詞辯論終結前聲明異議（本院卷第
    52頁），則本院審酌該等證據並無違法取證或證明力顯然過
    低之情事，均得採為證據。
貳、實體部分
一、訊據被告丙○○固坦承持有上揭賽鴿，並聯絡被害人甲○○
    於上開時間、地點地交還賽鴿之事實，惟矢口否認有何竊盜
    及恐嚇取財犯嫌，辯稱：上開賽鴿其中2 隻自己跑進其老家
    之鴿籠，另外2 隻因大雨無法飛行，為其拾獲，聯絡被害人
    甲○○時並沒有談到金錢問題，只想貪圖小便宜，或許鴿主
    會拿錢給其等語，惟查：
    (1)上開賽鴿係由被告竊取，並經被告通知證人即被害人甲○○應以每隻2,000 元之代價，始得贖回其與其他被害人乙○○等3 人之賽鴿等事實，業據證人甲○○於偵查中證述
      ：伊所有賽鴿脖子有受傷，應是觸網抓下來時弄傷的，伊
      養鴿已有5 、6 年時間，如是撞倒電線等硬物，可能會斷
      翅斷腳受傷，而不是這種情況；伊係於4 月10日13時許接
      獲被告電話，被告稱有4 隻鴿子，要伊聯絡其他3 人，被
      告有給伊其他3 人之電話，每隻鴿子2,000 元，共要給被
      告8,000 元等語明確（偵卷第58頁至第59頁），復於本院
      審理中為相同之證述（本院卷第38頁至第42頁），依照證
      人甲○○養鴿已有多年，對於賽鴿放飛後可能遭受之傷害
      自應明瞭，是就證人甲○○所有賽鴿所受之傷害以觀，應
      係遭被告設網捕獲，況且如被告所辯，因下雨同時要撿拾
      賽鴿4 隻，復通知被害人以錢贖回之方式，應與一般人之
      處事方法不符，難以採信為真實。
    (2)又證人即警員傅怡光、戊○○於本院審理中（本院卷第44
      頁至第48頁、第49頁至第51頁），亦詳述被告係經確認佯
      裝被害人甲○○之警員戊○○身分後，方帶同警員戊○○
      前往苗栗市○○路非凡電子遊戲廠後方門口公共樓梯旁藏
      匿上開賽鴿處之取贖經過，核與證人甲○○所述上開以4
      隻賽鴿取贖交還之情節大致相符，且揆諸被告如係拾獲賽
      鴿而欲返還，衡諸常情，則攜帶上開賽鴿直接於約定之苗
      栗火車站等候即可，又何以大費周章並經小心確認身分後
      ，始帶同警員前往上開賽鴿之藏匿地點及見到警員傅怡光
      下車有逃亡之舉動呢？被告之行為顯已撿到他人所有之賽
      鴿純粹通知鴿主領回之情況不符，所辯難以採信。
    (3)再者，如被告上開辯稱為真，則應分別通知被害人乙○○
      、丁○○及己○○領回其等所有之賽鴿，以便其等回報被
      告之善行義舉，又何以告知證人甲○○欲取回其賽鴿，必
      須連同其餘被害人乙○○等3 人一起以每隻2,000 元，合
      計8,000 元之代價代贖被害人乙○○等3 人所有之賽鴿？
      另參之證人甲○○與被告素不相識，亦無任何仇怨，如被
      告為善意拾獲賽鴿而僅為貪圖小便宜，並未於電話中以金
      錢作為返還賽鴿之代價，證人甲○○豈有指述歷歷，並隨
      即報警處理之理？
    (4)又證人甲○○因被告通知以每隻賽鴿2,000 元之代價方得
      取回，並因此心生畏怖乙節，業據證人甲○○於偵查中及
      本院審理時證述：其知道如果沒有交錢，鴿子就回不來，
      伊會擔心鴿子回不來，伊的鴿子1 隻價值約5 、6 萬元等
      語甚詳，徵諸其所有賽鴿價值高達5 、6 萬元，如無法取
      回，除將蒙受高達上開金額之損失外，多年栽培訓練賽鴿
      參加比賽之付出亦將毀於一旦，衡情而論，一般人實難平
      心靜氣而無任何掛懷、憂慮，是證人甲○○於接獲被告上
      開通知後，因而心生畏怖，亦屬可信。
    (5)此外，另有上開賽鴿扣押物品目錄表、被害人乙○○、丁○○及己○○等警詢中指述賽鴿失竊並尋獲及各該贓物認
      領保管單4 紙、警製職務報告及竊取之賽鴿等照片10張等
      附卷可稽，是本件事證明確，被告上開竊盜、恐嚇取財等
      犯行，應堪認定。
二、論罪科刑部分
    (1)核被告所為，係犯刑法第320 條第1 項竊盜罪，及第346
      條第1 項、第3 項恐嚇取財未遂罪。
    (2)被告丙○○已電話通知被害人甲○○交款後方得贖回上開
      賽鴿，顯已達於著手犯罪行為之程度，然其於取贖時，為
      佯裝被害人之警員當場緝獲而未遂，足證被告已著手於犯
      罪行為之實行而未發生被害人交付財物之結果，為未遂犯
    ，依刑法第25條第2項規定，按既遂犯之刑度減輕之。
    (3)被告所犯上開2 罪間，犯意各別，罪名有異，應予分論併
      罰。
    (4)爰審酌被告60年8 月19日生，正值青壯，未思正職，尚有
      擄鴿勒贖案件在偵審中（本院97年度易字第167 號、96年
      度偵字第3431號、第3714號詳見台灣高等法院被告前案記
      錄表），仍不知悔改，竟將被害人等放飛之賽鴿，先予以
      竊取，然後使用公共電話通知被害人甲○○以每隻2 千元
      之代價贖回，且一次要連同他人所有之賽鴿4 隻，合計8
      千元代價贖回之犯罪的動機、目的、手段及犯後否認犯行
      ，弄傷賽鴿一隻，復未取得被害人等之見諒所生危害等一
      切情狀，分別量處被告如主文所示之刑，並諭知應執行之
      刑。
三、應適用法條部分
    (1)刑事訴訟法第299 條第1項前段。
    (2)刑法第320 條第1 項、第346 條第3 項、第1 項、第25條
      第2 項、第51條第5 款。
本案經檢察官林映姿到庭執行職務。
中    華    民    國    97    年    8     月    12    日
                  刑事第三庭  審判長法  官  柳章峰
                                    法  官  呂曾達
                                    法  官  張珈禎
上列正本證明與原本無異。
如不服本判決，應於判決送達後10日內向本院提出上訴狀（應抄
附繕本），其未敘述上訴理由者，應於上訴期間屆滿後20日內補
提理由書狀於本院，上訴於臺灣高等法院臺中分院。告訴人或被
害人如對於本判決不服者，應具備理由請求檢察官上訴，其上訴
期間之計算係以檢察官收受判決正本之日期為準。
                                    書記官   黃雅琦
中    華    民    國    97    年    8     月    12    日
附錄本案論罪科刑法條全文：
中華民國刑法第320條
（普通竊盜罪、竊佔罪）
意圖為自己或第三人不法之所有，而竊取他人之動產者，為竊盜
罪，處 5 年以下有期徒刑、拘役或 5 百元以下罰金。
意圖為自己或第三人不法之利益，而竊佔他人之不動產者，依前
項之規定處斷。
前二項之未遂犯罰之。
中華民國刑法第346條
意圖為自己或第三人不法之所有，以恐嚇使人將本人或第三人之
物交付者，處六月以上五年以下有期徒刑，得併科一千元以下罰
金。
以前項方法得財產上不法之利益，或使第三人得之者，亦同。
前二項之未遂犯罰之。


司法院資訊處製作；財團法人民間司法改革基金會備份。
